【裁判字號】    98,訴,1390
【裁判日期】    981015
【裁判案由】    違反毒品危害防制條例
【裁判全文】
臺灣臺南地方法院刑事判決              98年度訴字第1390號
公  訴  人  臺灣臺南地方法院檢察署檢察官
被      告  甲○○
                    （現另案於臺灣臺南看守所羈押中）
上列被告因違反毒品危害防制條例案件，經檢察官提起公訴（九
十八年度毒偵字第一九０四號），經本院合議庭裁定改依簡式審
判程序審理，茲判決如下：
    主  文
甲○○施用第一級毒品，累犯，處有期徒刑拾月，扣案注射針筒
貳支均沒收。又施用第二級毒品，累犯，處有期徒刑陸月，扣案
玻璃球吸食器壹支沒收。應執行有期徒刑壹年貳月，扣案注射針
筒貳支及玻璃球吸食器壹支均沒收。
    事  實
一、甲○○前於民國八十九年間因施用毒品案件，經本院於八十
    九年一月二十四日以八十九年度毒聲字第二三七號裁定令入
    勒戒處所觀察、勒戒，因無繼續施用毒品之傾向，於八十九
    年二月二十三日執行完畢釋放出所，並經臺灣臺南地方法院
    檢察署檢察官以八十九年度偵緝字第依三九號為不起訴處分
    確定；復於九十一年間因施用毒品案件，經本院於九十一年
    四月三十日以九十一年度毒聲字第七一四號裁定令入勒戒處
    所觀察、勒戒，因有繼續施用毒品之傾向，經本院於同年七
    月八日以九十一年度毒聲字第一一００號裁定令入戒治處所
    強制戒治，九十二年三月十日停止處分出監，所餘期間付保
    護管束，並經檢察官提起公訴，經本院於九十一年十月三十
    一日以九十一年度訴字第一０二八號判處有期徒刑六月及五
    月，應執行有期徒刑十月確定；再於九十二年間因施用毒品
    案件，經本院於九十二年十一月二十六日以九十二年度訴字
    第一０五四號判處有期徒刑八月及四月，應執行有期徒刑十
    月確定，上開停止戒治裁定因遭撤銷而入監執行殘刑，於九
    十三年一月九日執行完畢釋放出所，徒刑部分則於九十四年
    五月十八日因縮短刑期假釋出監，並於同年六月十五日縮刑
    期滿執行完畢。另於九十五年間因竊盜、偽證、竊盜及贓物
    案件，經本院於九十五年十一月二十二日以九十五年度易字
    第一二九０號分別判處有期徒刑十月、三月、、八月及三月
    ，應執行有期徒刑一年十月，經撤回上訴後確定；又於九十
    五年間因施用第一、二級毒品案件，經本院於九十五年十月
    十二日以九十五年度訴字第一二三五號分別判處有期徒刑一
    年及六月，應執行有期徒刑一年四月確定；再於同年因竊盜
    案件，經本院於九十五年八月三十一日以九十五年度易字第
    一００八號分別判處有期徒刑五月及九月，應執行有期徒刑
    一年二月確定，上開數罪接續執行，經本院於九十六年七月
    三十一日依中華民國九十六年罪犯減刑條例，以九十六年度
    聲減字第一四九０號裁定分別減其宣告刑之二分之一，並定
    其應執行刑為有期徒刑二年四月確定，甫於九十七年十一月
    十二日縮刑期滿執行完畢。
二、甲○○詎仍不知悔改，基於施用第一級毒品海洛因之犯意，
    於九十八年七月八日晚間九時至十時許，在其位於臺南市○
    區○○○路78巷55號住處，以針筒注射方式，施用第一級毒
    品海洛因一次；另基於施用第二級毒品甲基安非他命之犯意
    ，於同日晚間九時許，在上開住處以置於玻璃球內燒烤之方
    式，施用第二級毒品甲基安非他命一次。嗣警於九十八年七
    月九日上午十時五分許因另案持搜索票前往上址執行搜索，
    並扣得甲○○所有供其施用毒品之注射針筒二支及玻璃球吸
    食器一支後，經甲○○於同日下午三時十分許同意為警採集
    尿液，送驗結果呈嗎啡及甲基安非他命反應，始查知上情。
三、案經臺南市警察局第三分局報告臺灣臺南地方法院檢察署檢
    察官偵查起訴。
    理  由
一、按本件被告甲○○所犯係死刑、無期徒刑、最輕本刑為三年
    以上有期徒刑以外之罪，其於準備程序就前揭被訴事實為有
    罪之陳述，經本院告知簡式審判程序之旨，並聽取其與公訴
    人之意見後，本院認無不得或不宜改依簡式審判程序進行之
    處，爰依刑事訴訟法第二百七十三條之一第一項、第二百八
    十四條之一，裁定由受命法官獨任進行簡式審判程序，並依
    法不受同法第一百五十九條第一項證據能力之限制，合先敘
    明。
二、上開犯罪事實，業據被告於警詢及本院訊問時坦承不諱，而
    被告於九十八年七月九日為警查獲時所採尿液，經送長榮大
    學以酵素免疫分析法（ＥＩＡ）篩檢後，再以氣相層析質譜
    儀法（ＧＣ／ＭＳ）確認檢驗之結果，係呈甲基安非他命、
    嗎啡及可待因陽性反應一節，有該公司九十八年七月十九日
    確認報告及送驗尿液及年籍對照表各一份附卷可稽。此外並
    有供以施用第一級毒品海洛因及第二級毒品甲基安非他命之
    注射針筒二支及玻璃球吸食器一支扣案可資佐證。是被告上
    開自白核與事實相符，應堪採信。
三、按毒品危害防制條例已於九十二年七月九日修正公布，於九
    十三年一月九日施行。其中第二十條、第二十三條將施用毒
    品之刑事處遇程序，區分為「初犯」及「五年內再犯」、「
    五年後再犯」。依其立法理由之說明：「初犯」，經觀察、
    勒戒或強制戒治後，應為不起訴處分或不付審理之裁定；「
    五年內再犯」者，因其再犯率甚高，原實施之觀察、勒戒及
    強制戒治既已無法收其實效，爰依法追訴或裁定交付審理。
    至於經觀察、勒戒或強制戒治執行完畢釋放後，「五年後再
    犯」者，前所實施之觀察、勒戒或強制戒治已足以遮斷其施
    用毒品之毒癮，為期自新及協助其斷除毒癮，仍適用「初犯
    」規定，始應先經觀察、勒戒或強制戒治程序。倘被告於五
    年內已再犯，經依法追訴處罰，縱其第三次（或第三次以上
    ）再度施用毒品之時間，在初犯經觀察、勒戒或強制戒治執
    行完畢釋放五年以後，已不合於「五年後再犯」之規定，但
    因既已於「五年內再犯」，顯見其再犯率甚高，原實施觀察
    、勒戒或強制戒治，已無法收其實效，即應依該條例第十條
    處罰，此有最高法院九十五年度第七次刑事庭會議決議意旨
    可資參照。查被告前於九十一年間因施用毒品案件，於九十
    三年一月九日強制戒治執行完畢釋放出所，至九十八年七月
    八日再犯本件施用毒品案件，當中雖已逾五年，惟被告前於
    九十五年間即已因施用第一、二級毒品案件，經法院判處有
    期徒刑一年及六月，應執行有期徒刑一年四月確定，經減刑
    後，已於九十七年十一月十二日縮刑期滿執行完畢等情，有
    卷附臺灣高等法院被告前案紀錄表一份可按，則本件雖係被
    告於強制戒治執行完畢釋放五年後所為，然其於其於強制戒
    治執行完畢釋放後五年內即已再犯施用第一、二級毒品案件
    ，依前揭最高法院決議，應認被告之再犯率甚高，實施觀察
    勒戒及強制戒治已無法收其實效，亦不合於毒品危害防制條
    例第二十條「五年後再犯」之規定，仍應依該條例第十條第
    一項及第二項之規定論處。是本件事證明確，被告犯行堪以
    認定，應予依法論科。
四、按海洛因及甲基安非他命分別係屬毒品危害防制條例第二條
    第二項第一款、第二款所規定之第一級及第二級毒品。是核
    被告所為，係犯毒品危害防制條例第十條第一項、第二項之
    施用第一級毒品海洛因罪及第二級毒品甲基安非他命罪。其
    施用前持有毒品海洛因及甲基安非他命之低度行為為施用毒
    品之高度行為所吸收，均不另論罪。又被告所為上開二罪，
    犯意各別、行為互殊，應予分論併罰。查被告前於九十一年
    間因施用毒品案件，經本院於九十一年十月三十一日以九十
    一年度訴字第一０二八號判處有期徒刑六月及五月，應執行
    有期徒刑十月確定；再於九十二年間因施用毒品案件，經本
    院於九十二年十一月二十六日以九十二年度訴字第一０五四
    號判處有期徒刑八月及四月，應執行有期徒刑十月確定，於
    九十四年五月十八日因縮短刑期假釋出監，並於同年六月十
    五日縮刑期滿執行完畢。另於九十五年間因竊盜、偽證、竊
    盜及贓物案件，經本院於九十五年十一月二十二日以九十五
    年度易字第一二九０號分別判處有期徒刑十月、三月、、八
    月及三月，應執行有期徒刑一年十月，經撤回上訴後確定；
    又於九十五年間因施用第一、二級毒品案件，經本院於九十
    五年十月十二日以九十五年度訴字第一二三五號分別判處有
    期徒刑一年及六月，應執行有期徒刑一年四月確定；再於同
    年因竊盜案件，經本院於九十五年八月三十一日以九十五年
    度易字第一００八號分別判處有期徒刑五月及九月，應執行
    有期徒刑一年二月確定，上開數罪接續執行，經本院於九十
    六年七月三十一日依中華民國九十六年罪犯減刑條例，以九
    十六年度聲減字第一四九０號裁定分別減其宣告刑之二分之
    一，並定其應執行刑為有期徒刑二年四月確定，甫於九十七
    年十一月十二日縮刑期滿執行完畢等情，有臺灣高等法院被
    告前案紀錄表一份在卷可考，其於有期徒刑執行完畢後，五
    年內故意再犯本件有期徒刑以上之罪，為累犯，應依法加重
    其刑。爰審酌被告前有多次施用毒品及竊盜前科，素行不良
    ，於九十七年十一月出獄後，未及一年旋即再犯本案，顯見
    被告並無戒除毒癮之意，惟施用毒品仍屬自戕行為，且其犯
    後坦承犯行，態度良好等一切情狀，量處如主文所示之刑，
    並定其應執行之刑，以示懲儆。
五、扣案注射針筒二支及玻璃球吸食器一支，均係被告所有且係
    供其施用毒品所用之物，業據被告供陳在卷，均應依刑法第
    三十八條第一項第二款之規定沒收。
據上論斷，應依刑事訴訟法第二百七十三條之一第一項、第二百
九十九條第一項前段，毒品危害防制條例第十條第一項、第二項
，刑法第十一條前段、第四十七條第一項、第三十八條第一項第
二款、第五十一條第五款，判決如主文。
本案經檢察官乙○○到庭執行職務。
中    華    民    國    98    年    10    月    15    日
                   刑事第三庭     法  官  劉秀君
以上正本證明與原本無異。
如不服本判決應於收受本判決後10日內向本院提出上訴書狀，並
應敘述具體理由。其未敘述上訴理由者，應於上訴期間屆滿後20
日內向本院補提理由書狀（均須按他造當事人之人數附繕本）「
切勿逕送上級法院」。
                                  書記官  曾盈靜
中    華    民    國    98    年    10    月    15    日
毒品危害防制條例第10條
施用第一級毒品者，處 6 月以上 5 年以下有期徒刑。
施用第二級毒品者，處 3 年以下有期徒刑。


司法院資訊處製作；財團法人民間司法改革基金會備份。
